<!DOCTYPE html><html lang="ja" dir="ltr"><head prefix="og: https://ogp.me/ns# fb: http://ogp.me/ns/fb# article: http://ogp.me/ns/article#"><meta charset="UTF-8"><title>240112 あいうえお教室 新年度以降の進め方 - 泉大津市 外国人のための日本語教室 議事録</title><meta name="description" content="池側さん/北川さん ミーティング記録"><meta name="robots" content="noarchive"><link rel="canonical" href="https://gijiroku.github.io/report/240112" id="canonical"><meta name="viewport" content="width=device-width,initial-scale=1.0"><meta property="og:title" content="240112 あいうえお教室 新年度以降の進め方"><meta property="og:description" content="池側さん/北川さん ミーティング記録"><meta property="og:type" content="article"><meta property="og:url" content="https://gijiroku.github.io/report/240112"><meta property="og:site_name" content="泉大津市 外国人のための日本語教室 議事録"><link rel="stylesheet" href="../assets/style.css"></head><body class="pageArticle5 pageArticle noAutoAds"><noscript>JavaScript doesn't work.</noscript><header id="header"><p id="siteName"><a href="/report/" id="homeLink">泉大津市 外国人のための日本語教室 議事録</a></p></header><main id="main"><article id="article"><header class="articleHeader"><h1 class="pageTitle">240112 あいうえお教室 新年度以降の進め方</h1><div class="pageDatetime">作成：<time datetime="2024-01-12">2024-01-12</time></div></header><p class="pageDescription">池側さん/北川さん ミーティング記録</p><h2>1. 市役所からの依頼について</h2><p>前にNo.1さんから依頼で「つながるひろがる にほんごのくらし」のテキストを受け取ったと思いますが、その利用について、利用したことのある支援者と学習者に対して文化庁からアンケートが送られて来ているそうです。</p><p>基本はQRコードからの回答となりますが、後ほどデーターを送りますので回答できる方がいらっしゃったらお知らせください。(プリントアウトしていただいたものはNo.1さんにお渡ししています。)2/16日が提出期限なので、出来れば1/28か2/11にでも教室でも取り入れていただければ幸いです。</p><h2>2. 来年度からの教室の名前や運営体制について</h2><h3>A 名称とグループラインについて</h3><p>来年度からは国際交流協会の日本語教室となりますので、「日本語教室あいうえお」の名前は使用しないようになります。実質あいうえおのメンバーが主となる訳ですが、あいうえおの他にも今年度まで市から補助金を受け取っている団体がある関係もあり、現在の体制は今年度3月末をもってリセットされるとお考え下さい。</p><p>名前はシンプルに「泉大津国際交流協会 日本語教室」となります。また、支援者グループラインはそのままではなく新しく作成しようと思います。実際に教室に参加できなくても、いつか戻ってきてくださることを期待して、今のメンバー全員に新しいグループラインに招待しますのでぜひご参加ください。また、一般グループラインはややこしくなるので、そのまま残して名称を変更します。</p><p>また、現在一般グループラインでは、電話番号がなくメールアドレスしかない学習者さんがグループラインに入れないことから、No.aさんを中心に告知についていろいろグループトークを検討していただきましたが、国際交流協会のFacebookや市役所のHPの国際交流協会フォルダを利用すること、また、直接案内をメールアドレスに送る(メーリングリストで)という流れになりました。また、グループトークなど他の告知の方法についても国際交流協会の方でも継続して検討してくださいます。</p><h3>B 運営体制について</h3><p>役員や係について、どんな役員や係が必要かを考えて、次の移行ミーティングの際に話し合おうと思います。本当は来年度から私は、代表を降りてどなたかにバトンタッチをお願いしたかったのですが、移行期間のややこしい時期なので、とりあえず来年は(多分その次の年まで)私がそのまま代表を引き受けようと思っています。</p><p>会計は、正式なものは国際交流協会の方でしてくださいますので(北川さんがして下さる)教室内部の会計(仮払金の保管、領収書の回収と保管、北川さんとの連絡など出納係)は引き続きNo.7さんにお任せできたらと思います。</p><p>また、その他の係や役員についてご意見があれば、このグループラインでも個別ラインでも私までお願いいたします。私も考えて意見を挙げたいと思います。</p><p>(現時点では、役員として、副代表二人ぐらい書記一人、係としては</p><ul><li>ファイリング係 →名簿・出席簿作成など</li><li>イベント計画係、</li><li>スケジュール係→支援者グループラインで支援者スケジュールをアップデートするなど</li><li>教材管理係など</li></ul><p>が考えられると思います)</p><h3>C 教室のマニュアルについて</h3><p>前回の移行ミーティングで言われていた初めて参加した人に見ていただけるようなものを(支援者用・学習者用別々に)作ってラミネート加工して保管してはどうかということも言われました。</p><p>No.2さんが手書きで作ってくださったものを元にタイプしたものを用意したいと思います。ご意見お聞かせください。</p><p>No.2さん お持ちのものをまた見せていただけましたら感謝です。</p><h3>D 名簿・名札について</h3><p>名簿をデジタル化してはどうかと言われました。が、現時点ではデジタル名簿にしても、扱える人が少ないと思うので、現在の学習者カードと出席簿(名簿)のアナログでよいかと思います。</p><p>ただ、最近は年度初めに番号の撮り直しをしていないこともあり、ファイルを探すのに時間がかかっているようなのでファイリングをより分かりやすいように工夫してアレンジしたら良いかと思います。</p><p>また、名札は国際交流協会で首掛けタイプのものが沢山あるようです。それらを使って大きめの名札で写真を貼る、国名を入れる、男女色分けをするなどして分かりやすいようにしてはどうかと思います。</p><p>また、3)にも関係しますが、保管場所の問題もあるので、皆さんのご意見をお聞きし移行期間中に解決出来たらよいかと思います。</p><h2>3. 現時点での教材と保管場所について</h2><p>以前、市役所での移行ミーティングで現時点での教材について何があるか新しいメンバーに紹介するのを1/28日にしてはどうかとの案が出ました。</p><p>1/28教室の終了の時間ぐらいに北川さんも来られますので、現在の教材を見ていただき、倉庫の保管場所も見ていただくようにお願いいたします。</p><p>私からも保管場所をもう少しもらえないかと勤労との間に入って交渉してもらえるようお願いいたしました。</p><h2>4. 来年度に際しての教材や備品の購入について</h2><p>専用のタブレットを購入してほしいとの意見がありましたが、可能とのことです。ただ、勤労にはWiFiがないので、検討する必要があります。</p><p>また、学習者カードの写真のプリントアウトが大変だと思いますが、今は出来ていますでしょうか?プリンターも購入可能とのことなので、日本語教室で一つ持ってもいいかと思います。</p><p>教材ですが、前回のミーティングで紹介した「いろどり」のテキスト(No.11さんのプリンターを持ってきていただいて一部いんさつしたもの)のカラー印刷は可能ということでした。</p><p>また、全部でなく、いくつかラミネート加工してずっと使えるようにしたらどうかという意見もいただきました。良い教材があれば購入もできる。</p><p>ということなので、また、一緒に考えましょう。</p><h2>5. 来年度のイベントに関して</h2><p>シーパスの調理室を使って各国の食べ物を作って交流会をもつなどの計画も可能とのことでした。</p><p>詳しくは活動案を次の移行ミーティングで出したいと思います。</p><p>ご意見をお願いいたします。</p><h2>6. ボランティア養成講座と新規ボランティアの募集について</h2><p>来年度の養成講座について計画をわたしを主にお願いされました。</p><p>日本語文法については、前に受けた養成講座とおなじようにしようと思いますが、主としてボランティアで役立つようロールプレイなどを取り入れて計画しようと思っています。</p><p>それに合わせて募集かけるということでした。土曜日で(おそらく午後か夜)計画していますが、ご意見があればお聞かせください。</p><p>また、ファーストスタディ日本語学校での養成講座にも参加可能とのことですが、玉造まで行かねばなりません。参加希望の方がいらっしゃいましたら詳細を確認しますのでお知らせください。</p><p>他にも話しあった項目があったような気もしますが、とりあえず以上です。追加事項があればまた、お知らせいたします。</p><hr><p>ちなみに、移行ミーティングですが、いつしましょうか?</p><p>うっかりしていましたが、私事ですが、2月からオンラインで授業が始まるのと2/12からの週が試験の週なので、時間割によっては、2月中旬以降となってしまうと選択肢が狭まるかもしれません。</p><p>北川さんにも聞く必要がありますが、とりあえず1/29・30・2/1・2/2の中で皆様可能な日があれば、ご検討いただければ感謝です。</p><p>ご希望の時間帯もお知らせください。午前中なら11時から、午後なら2時か3時からとなると思います。</p><p>以上、よろしくお願いいたします。</p><p>池側</p></article></main><nav id="nav"></nav><footer id="footer"><p>&copy; <a href="/report/">泉大津市 外国人のための日本語教室 議事録</a></p></footer><script src="../assets/script.js"></script></body></html>